【裁判字號】    90,易,1339
【裁判日期】    901109
【裁判案由】    贓物
【裁判全文】
臺灣彰化地方法院刑事判決                          九十年度易字第一三三九號
    公  訴  人  臺灣彰化地方法院檢察署檢察官
    被      告  乙○○
右列被告因竊盜案件，經檢察官提起公訴（九十年度偵字第四八００號、四八三二號
），本院判決如左：
    主      文
乙○○故買贓物，處拘役貳拾日，如易科罰金，以參佰元折算壹日。
    事      實
一、乙○○因自己所有車牌號碼ＫＨＷ─０七九號機車損壞，竟為圖小利，於民國（
    下同）九十年三月一日上午十時許，在彰化縣彰化市○○路旁，明知不詳姓名男
    子所載運之未掛車牌重機車一輛（車牌號碼ＫＴＱ─四七九號，係甲○○於九十
    年二月底至同年月三月一日間，在彰化縣彰化市○○路五十巷二十六號前所失竊
    ）係來路不明之贓物，竟以新台幣（下同）一千二百元之價格予以收購，經修理
    後再掛上其所有上開ＫＨＷ─０七九號機車車牌，以逃避警方查緝。嗣於九十年
    三月二十八日上午七時三十分許，經警在彰化縣彰化市○○街二十六號前查獲。
二、案經臺灣彰化地方法院檢察署檢察官自動檢舉偵查起訴。
    理      由
一、訊據被告乙○○固坦承於前揭時地買受上開機車之事實，惟否認有故買贓物犯行
    ，辯稱：該收舊貨之人說機車是別人壞了賣給他，因報繳一千元，伊才以一千二
    百元購買，又伊沒懷疑機車來路不明云云。經查，前開車輛遭竊事實，業據被害
    人指陳失竊情節相符，且有贓物認領保管單一紙附卷可證；雖被告在審理中辯稱
    ：伊不知係贓車云云，然其向不知真實姓名年籍之人，以顯不相當之價格買入未
    掛車牌之可疑車輛，且未索取來源證明，並改掛自己所有之機車車牌，應對該機
    車係贓車有所認識，故其所辯係諉卸之詞，不足採信，本件事證明確，被告犯行
    堪以認定。
二、核被告所為，係犯刑法第三百四十九條第二項之罪。爰酌被告犯罪之動機、目的
    、手段、所生之危害及犯罪後之態度等一切情狀，量處如主文所示之刑，並諭知
    易科罰金之折算標準。
三、據上論斷，應依刑事訴訟法第二百九十九條第一項前段，刑法第三百四十九條第
    二項、第四十一條第一項，罰金罰鍰提高標準條例第一條前段、第二條，判決如
    主文。
本案經檢察官古慧珍到庭執行職務。
中      華      民  國      九十    年      十一    月      九      日
                                  臺灣彰化地方法院刑事第二庭
                                      法      官  謝  仁  棠
右正本證明與原本無異。
如不服本判決，應於判決送達後十日內向本院提出上訴狀( 須附繕本 )。
告訴人或被害人對於判決如有不服具備理由請求檢察官上訴者，其上訴期間之計算係
以檢察官收受判決正本之日期為準。
                                      法院書記官  于  淑  真
中      華      民      國      九十    年      十一    月     十三     日
刑法第三百四十九條
收受贓物者，處三年以下有期徒刑、拘役或五百元以下罰金。
搬運、寄藏、故買贓物或為牙保者，處五年以下有期徒刑、拘役或科或併科一千元以
下罰金。
因贓物變得之財物，以贓物論。


司法院資訊處製作；財團法人民間司法改革基金會備份。
